【裁判字號】    92,交聲,1765
【裁判日期】    921128
【裁判案由】    交管條例聲異
【裁判全文】
臺灣板橋地方法院交通事件裁定                  九十二年度交聲字第一七六五號
    原處分機關  交通部公路總局臺北區監理所
    異  議  人
    即受處分人  甲○○
右列異議人因違反道路交通管理處罰條例案件，對於交通部公路總局臺北區監理所於
民國九十二年十一月四日以北監自裁字裁四０－Ｚ00000000號違反道路交通
管理事件裁決書所為之處分，聲明異議，本院裁定如左：
        主  文
異議駁回。
        理  由
一、異議意旨略以：異議人甲○○於民國九十二年八月二十八日，駕車行經國道三號
    高速公路北上一二０公里處時，遭警方攔檢，當時異議人同時持有新、舊駕照，
    僅一時疏忽，誤取舊駕照（有效日期為八十九年一月二十日）出示，警方即以逾
    期未換照為由開單取締，設若警方當時告知異議人誤取舊駕照必遭處罰，異議人
    當場即可改正，並無使用舊駕照之必要，為此聲明異議云云。
二、按汽車駕駛人持逾期之駕駛執照駕車者，處六百元以上一千二百元以下（折合新
    臺幣一千八百元以上三千六百元以下）罰鍰；駕駛執照並應扣繳之，道路交通管
    理處罰條例第二十二條第一項第六款、第二項定有明文。又汽車行駛於高速公路
    應依速限標誌指示；汽車行駛於高速公路或設站管制之道路，而不遵管制之規定
    者，處汽車駕駛人新臺幣三千元以上六千元以下罰鍰，汽車駕駛人有違反前述高
    速公路交通管制規則者，並記違規點數一點，高速公路交通管制規則第五條第一
    項前段及道路交通管理處罰條例第三十三條第一項、第六十三條第一項第一款亦
    分別設有明文。
三、經查：本件異議人甲○○於九十二年八月二十八日十二時三十八分許，駕駛車牌
    號碼ＣＹ－八五八０號自用一般小客車，行經國道三號高速公路北上一二０公里
    之限速一百一十公里路段，經國道公路警察局第七警察隊執勤警員使用雷射槍測
    速器測得異議人以時速一百二十六公里之速度超速行駛，而予攔停，並查獲異議
    人甲○○持逾期之駕駛執照駕車，遂開立公警局交字第Ｚ00000000號舉
    發違反道路交通管理事件通知單當場舉發異議人違規，異議人當場簽收後，於九
    十二年九月二十二日提出申訴，經原舉發機關函覆異議人之違規事實明確，舉發
    無誤後，原處分機關於九十二年十一月四日以北監自裁字裁四０－Ｚ00000
    000號違反道路交通管理事件裁決書，依道路交通管理處罰條例第二十二條第
    一項第六款、第二項、第三十三條第一項、第六十三條第一項第一款規定，裁處
    異議人罰鍰新臺幣四千八百元，並記違規點數一點，異議人於同年月十日收受該
    裁決書後，於同年月十二日提起異議等情，有上開裁決書、掛號郵件收件回執、
    舉發違反道路交通管理事件通知單、申訴書、內政部警政署國道公路警察局第七
    警察隊九十二年十月二十四日公警國七交訴字第０九二０００二一００號函等件
    影本附卷可稽。異議人對於行車超速之違規事實並不爭執，僅對持逾期駕駛執照
    駕車等情，辯稱警察未事先告知不得持逾期駕照，其處理之方式違法云云。惟查
    執勤警員係根據異議人主動出示逾期之駕駛執照填製舉發違反道路交通管理事件
    通知單，並當場扣留該逾期之駕駛執照，此有上開舉發違反道路交通管理事件通
    知單及該逾期駕駛執照影本各一紙在卷可佐，而異議人以通信方式辦理駕照換發
    業務時，監理機關已告知異議人於收到新照時，即應將舊照自行銷毀，勿再使用
    等注意事項，亦有卷附交通部公路總局臺北區監理所大宗掛號函件信封封面在卷
    可憑，則異議人於收到新駕照時，即應銷毀舊駕照，不得再持以行使。本件異議
    人未將逾期之舊駕照銷毀，縱使其身上另攜有換發之新駕照，然其於警員舉發當
    時仍提示逾期之舊駕照，而未出示新駕照，自構成道路交通管理處罰條例第二十
    二條第一項第六款規定之「汽車駕駛人持逾期之駕駛執照駕車」之要件，從而執
    勤警員據以掣單舉發，自無違誤（參考卷附交通部九十年三月一日交路九十字第
    ００一九一０號函）。原處分機關以異議人在高速公路超速行駛及持逾期駕駛執
    照駕車，援引首揭法條裁處異議人罰鍰新臺幣四千八百元，並記違規點數一點，
    暨扣繳逾期之駕駛執照，依法並無不合，異議人聲明異議意旨為無理由，應予駁
    回。
據上論斷，應依道路交通管理處罰條例第八十七條第二項，道路交通案件處理辦法第
十九條，裁定如主文。
中      華      民      國      九十二    年    十一    月    二十八    日
                                    臺灣板橋地方法院交通法庭
                                          法  官  樊  季  康
右正本證明與原本無異。
如不服本裁定，應於裁定送達後五日內向本院提出抗告狀。
                                          書記官  馬  秀  芳
中      華      民      國      九十二    年    十一    月    二十八    日


司法院資訊處製作；財團法人民間司法改革基金會備份。
